# 吸收少数股东股权形成的资本公积是否可用于转赠资本？

提问人：peggy_liurong 时间：2010-09-17 22:14:37
吸收少数股东股权形成的资本公积是否可用于转赠资本？

回答人：chenyiwei
回复 楼主 peggy_liurong 的帖子是否指购买少数股权时，在合并报表层面体现的资本公积？请注意这部分资本公积仅体现于合并报表层面，并不出现于母公司个别报表中，而可转增资本的资本公积等所有者权益项目必须以被审验单位个别报表所显示的股东权益为基础确定，因此不存在以这部分仅出现于合并报表上的资本公积转增资本的问题。